357Edepot - Archives communales déposées de Montbozon
Archives Départementales de la Haute-Saône
Série Edepot
ARCHIVES COMMUNALES DEPOSEES. ARCHIVES DES INTERCOMMUNALITES.
357Edepot - Archives communales déposées de Montbozon
1459-1955
357Edepot1-69
Archives Départementales de la Haute-Saône 14B rue Miroudot St Ferjeux 70000 VESOUL
COMMUNE DE MONTBOZON
Montbozon dépendait de la paroisse de Thiénans, avant la révolution. Voir aussi les inventaires des Archives départementales de la Haute-Saône: A1. Moulin du roi (1770-1789) B 9750 à 9825. Prévôté de Montbozon (1728-1790) C 453. Rôles et répartements des impositions dans la communauté de Montbozon (1729-1790) H 928 à 932. Dominicains de Montbozon (1498-1791) 3O 372 et 372. Travaux communaux (XIXe siècle) 1 Mi 4 R1. Etude sur Montbozon (dr. Metzquer) Voir aussi Archives départementales de la Côte d’Or, série B, B1726, 1748, 1788, 10540, 10560 Archives départementales du Doubs, série D, fonds du collège des Jésuites de Besançon.
Modalités d'entrée
Dépôt du 23/07/2013
Dernier ajout le 23/07/2013
Archives publiques
- ARCHIVES ANCIENNES
  - ADMINISTRATION COMMUNALE
    - Administration communale: nomination de forestiers, messiers, commis et échevins (1784; 1789). Jugement entre la communauté et le sieur Martin, concernant son élection à la charge de forestier (1789)., 357 Edepot 1; BB1
      Communicabilité
      Communicable
  - COMPTABILITE
    - Finances: différend concernant les comptes des échevins (1752-1783). Comptes des échevins (1781; 1789). Dettes de la communauté de Montbozon envers le sieur Legay de Viliers, commissaire des guerres à Vesoul (1783). Compte du receveur (1787-1790). Quittances et reçus (1789-an II)., 1752-1794; 357 Edepot 2; CC1
    - Impôts: procédure concernant la petite taille (1739; 1769-1771). Taille, centième denier, capitation, imposition ordinaire, don gratuit, avonnement des 2/20e (1754-1769). Toisé des maisons (1781). Copie d’un terrier « de la franchise, justice et seigneurie » de Montbozon (s.d.)., 1739-1790; 357 Edepot 3; CC2
    - Terriers des domaines du collège de Besançon, sis à Montbozon, Cognières et Bouhans. 1 registre., 1779-1780; 357 Edepot 4; CC3
  - BIENS COMMUNAUX, EAUX ET FORETS, TRAVAUX PUBLICS, VOIRIE
    - Bois communaux: procès des habitants de Monroz, Montbozon et Thiénans, contre le procureur général de la Guerre du comté de Bourgogne (1459; 1577, copie de 1718 – actes incomplets -). Réclamation de la veuve de l’arpenteur Lime pour obtenir le paiement de ses levées de plans (1766). Amodiations de communaux (1774-1790). Moulin de Montbozon. -Réparations (1755; 1767-1789). Acensement (1785-1790). Eglise de Thiénans (co-paroissiale avec Montbozon). -Règlement des frais de construction entre les deux communes (1777-1778)., 1459-1790; 357 Edepot 5; DD1
  - JUSTICE
    - Justice. Compte de tutelle (1747). Enregistrement de la tutelle (1754-1755). Saisie mobilière (1753-1754). Procédure concernant des dégâts dans les propriétés des sieurs Balland et Bertrand, occasionnés par le maître forges de Montagney (1755)., 1747-1755; 357 Edepot 6; FF1
  - CULTE
    - Culte. Déclaration d’une erreur de nom sur un registre de baptême de la paroisse de Thiénans (1785). Couvent Saint-Sébastien de Montbozon. Mesurage du vin dans les caves du couvent (1790). Instruction publique: marché de recteur d’école (1752). Différends entre les recteurs d’école et la communauté de Montbozon (1740-1747; 1749-1754; 1773-1777). Assistance: certificat médical concernant Guillaume Prudhom (1789)., 1740-1790; 357 Edepot 7; GG5
    - Registre paroissial de Thiénans-Montbozon: baptême (actes en désordre 1648, 1649, 1653, 1656, 1658, 1661, 1663, 1665, 1667-1683). Lacunes de 1683 à 1716, il n’y a pas de mariages ni de sépultures avant 1715; le premier registre paroissial de Thiénans-Montbozon, de la série déposée aux Archives départementales par le greffe du tribunal de Vesoul comporte les baptêmes, mariages et sépultures de 1715 et 1716, puis une lacune de 1717 à 1737. 1 registre., 1648-1683; 357 Edepot 11; GG1
    - Registre paroissial de Thiénans-Montbozon. Baptêmes, mariages, sépultures (1716-février 1721). Lacunes de 1721 à 1726. 1 registre., 1716-1721; 357 Edepot 12; GG2
    - Registre paroissial de Thiénans-Montbozon. Baptêmes, mariages, sépultures (février 1726-mai 1791; octobre 1791-janvier 1792). Dans ce registre, on remarque une table alphabétique des noms de baptêmes (1762-1791, très mauvais état); liste des confrères et sœurs de la confrérie de Saint-Scapulaire du Mont-Carmel (1747); un acte indépendant, extrait d’un registre paroissial de Villette, paroisse d’Arbois (Jura: 1760 et 1775). Sont enseignés dans ce registre: décès, le 2 avril 1762, de Jean-Pierre Chauvay, curé de Thiénans: au feuillet 179, mention « d’évènements extraordinaires »: orage violent sur la province et les régions voisines, qui tua « beaucoup de monde » (9 août 1781); brouillard « sec et bleu » régnant de juin à août 1782 sur la province, ainsi que sur certaines parties de la France, de Suisse et d’Italie, qui cacha le soleil, sans empêcher pourtant les récoltes du mûrir comme à l’ordinaire, et que l’on a considéré comme un signe avant coureur de « l’horrible » tremblement de terre qui « bouleversa » la Calabre de Sicile au mois d’octobre 1782; au mois de janvier de la même année il y a eu une épaisseur de neige et de verglas si considérable qu’une quantité d’arbres furent cassés sous leur poids; missions etc. 1 registre., 1726-1792; 357 Edepot 13; GG3
    - Registre paroissial de Thiénans-Montbozon. Baptêmes, mariages, sépultures (janvier-décembre 1792; 4 actes de mars 1794). 1 registre., 1792-1794; 357 Edepot 14; GG4
  - AGRICULTURE, INDUSTRIE, COMMERCE
    - Commerce: bail de la boucherie (1774-1778). Agriculture. Epizootie (1782). Haras: rôles d’annexe (1786-1788). Procédure entre Jean-Baptiste Bertrand, garde étalons, et les sieurs Perrey et Coillot, au sujet des frais d’une jument (1789)., 1774-1789; 357 Edepot 8; HH1
- ARCHIVES MODERNES
  - LOIS ET ACTES DU POUVOIR CENTRAL
    - Lois et actes du pouvoir central. -Enregistrement des lettres-patentes et proclamation du roi. 1 registre., 1789-1790; 357 Edepot 9; A1
    - Lois et actes du pouvoir central. -Enregistrement des lettres-patentes et proclamation du roi(mars-août 1790). 357 E dépôt 11 à 14, GG 1 à 4, registres paroissiaux, voir ci-dessus. 1 registre., 357 Edepot 10; A2
    - Actes imprimés de l’administration centrale., 1796-1806; 357 Edepot 16; A3
  - ACTES DE L'ADMINISTRATION DEPARTEMENTALE
    - Actes imprimés de l’administration départementale., 1792-1807; 357 Edepot 17; B1
  - ADMINISTRATION GENERALE DE LA COMMUNE
    - Administration générale de la commune: registre des délibérations du conseil municipal. A l’envers du registre, délibérations de l’administration municipale du canton de Montbozon (an VI-an VIII). 1 registre., 1808-1829; 357 Edepot 18; D1
    - Administration générale de la commune: registre des délibérations du conseil municipal. 1 registre., 1830-1850; 357 Edepot 19; D2
    - Administration générale de la commune: registre des délibérations du conseil municipal. 1 registre., 1851-1869; 357 Edepot 20; D3
    - Administration générale de la commune: registre des délibérations du conseil municipal. 1 registre., 1869-1884; 357 Edepot 21; D4
    - Administration générale de la commune: registre des délibérations du conseil municipal. 1 registre., 1884-1906; 357 Edepot 22; D5
    - Actes municipaux (1822-1842; 1853; 1 cahier, 1892-1955). Assurances des bâtiments communaux (1842-1872)., 1882-1955; 357 Edepot 23; D6
  - ETAT CIVIL
    - Etat-civil: extrait des registres des actes de mariages du canton de Montbozon (2 cahiers)., 1798-1800; 357 Edepot 24; E1
  - POPULATION,ECONOMIE SOCIALE, STATISTIQUES
    - Population: dénombrement, listes nominatives., 1836-1906; 357 Edepot 25; F1
    - Mouvement de population: tableaux., 1853-1901; 357 Edepot 26; F2
    - Agriculture: statistiques annuelles (1865-1923); état des récoltes (1834-1875). Culture de betteraves (1811-1813). Culture du tabac (1873). Concours cantonal de taureaux (1823; 1825). Animaux nuisibles (1815)., 1811-1923; 357 Edepot 27; F3
    - Météorologie: observations mensuelles (1880-1884; 1896-1899). 1 registre., 1880-1899; 357 Edepot 28; F4
    - Commerce: distribution du sel (1791; anV); mercuriales (1791; 1834; 1847; 1876-1880); commerce de blé (an II), de porcs (1842); listes électorales et procès verbaux des opérations de la chambre de commerce de Gray (1889-1929)., 1791-1929; 357 Edepot 29; F5
  - CONTRIBUTIONS, ADMINISTRATION FINANCIERE
    - Impôts directs: livre journalier des mutations (1820-1821); 3 plans de nouvelles parcelles devenues imposables (1860; 1865; 1866); évaluations des propriétés non bâties et tableau comparatif des évaluations des maisons et usines du canton (s.d.); livre de mutations (1818-1819)., 1818-1866; 357 Edepot 30; G1
    - Matrice des propriétés foncières. 1 registre., 1822-1869; 357 Edepot 31; G2
    - Matrices générales (an VIII; an XIV; 1807; 1818-1821; 1826-1835; 1839-1844). 1 registre., 1799-1844; 357 Edepot 32; G3
    - Matrices générales. 1 registre., 1854-1873; 357 Edepot 33; G4
    - Matrices générales. 1 registre., 1878-1894; 357 Edepot 34; G5
    - Matrices générales. 1 registre., 1896-1916; 357 Edepot 35; G6
    - Rôles des prestations (1825-1828; 1865-1867; 1893; 1902-1914); rôle de la rétribution scolaire (1867). 1 registre., 1825-1914; 357 Edepot 36; G7
    - Registre de perception de la taxe d’entretien des routes. 1 registre., 1799-1800; 357 Edepot 37; G8
    - Correspondance sur la suppression des octrois (1791). Patentes (an VI-1807). Nomination des répartiteurs (an IX-1870). Contributions foncières (1793-1813). Réclamations (1793-1807). Contributions directes (an IV; 1808; 1814; 1860-1886); contributions indirectes, état nominatif des débitants de boissons et relevé des droits de détail (1815)., 1791-1886; 357 Edepot 38; G9
    - Impôts extraordinaires. -Contribution patriotique (1790), emprunt forcé (1793)., 1790-1793; 357 Edepot 39; G10
    - Perception. -Adjudication (an VII-an X). Nomination d’un percepteur (an XI). Etat des pièces étrangères existant dans les bureaux du percepteur et du receveur de l’enregistrement (1810-1814). Poids et mesures: arrêtés du préfet (an X-an XI). Bureau de postes. -Nomination du receveur (1876). Réseau téléphonique. -Etablissement (1899-1900)., 1798-1900; 357 Edepot 40; G11
    - Armée territoriale: formation (an IV; 1874); engagements volontaires (1848-1866); tableau de recensement (1855-1865)., 1797-1874; 357 Edepot 42; H2
    - Eloge d’un soldat mort au combat (1790; an IX); logement et cantonnement des troupes (1791-1848); exemptés, remplaçants, volontaires, déserteurs (1792-1870); militaires en convalescence (1793-an III); secours aux parents de militaire (an II-an III); congés de libération (an II; an X-1814); jugements militaires (an X-1831); débits de poudres (1807-1812): certificats de présence sous les drapeaux (an VIII-1811, 1839); ordre de route (1840); tombes militaires (1873-1877)., 1790-1877; 357 Edepot 43; H3
  - AFFAIRES MILITAIRES
    - Affaires militaires: tableaux de recensement (an IX, an XII-1814, 1816-1822, 1824, 1826-1845, 1848-1884, 1887-1902)., 1800-1902; 357 Edepot 41; H1
    - Garde-nationale: frais des députés (1790); élections des officiers et sous-officiers (1792-1848); tableau de recensement (1831); contrôle matricule (1832-1840); exemptés (1864-1866); armement (1868-1869); liste nominative des mobilisables, de la réserve (1871)., 1790-1871; 357 Edepot 44; H4
    - Garde-nationale: relevés nominatifs, bulletins individuels., 1832-1850; 357 Edepot 45; H5
    - Bataillon cantonal: décret et loi relatif à l’engagement des soldats auxiliaires, règlement concernant le service ordinaire (1791-1832), états nominatifs (1792; an V-1848). Elections du chef de bataillon et du porte drapeau (1792; 1832-1848); armement (1830-1851); formation des jurys de révision (1831-1835); conseil de discipline (1831-1835, 3 cahiers); formation du conseil d’administration (1832-1834)., 1791-1851; 357 Edepot 46; H6
    - Gendarmerie: transfert de la brigade à Cintrey (1792); logement de la brigade (an VI; 1843-1844); état nominatif des sous-officiers et gendarmes (1848-1849). Sapeurs-pompiers: pompe à incendie (1845-1880); armement (1869); élection au conseil supérieur (1907); subvention de l’état (1914-1916)., 1792-1916; 357 Edepot 47; H7
    - Armée du Danube, armée du Rhin: réquisitions, travaux à faire à l’hospice militaire de Montbozon, fixation du prix des rations de pain aux militaires., 1793-1813; 357 Edepot 48; H8
    - Invasion de 1815: réquisitions, dette de la commune, indemnisations, répartition de l’impôt de guerre (an XIV-1819). Guerre de 187: réquisitions, subside aux communes, indemnisations (1871-1872). Guerre de 1914-1918: arrêtés du préfet; ravitaillement civil: réglementation (1914-1918)., 1805-1918; 357 Edepot 49; H9
  - POLICE, HYGIENE PUBLIQUE, JUSTICE
    - Police locale: rapport de la fête du 14 juillet 1790; passage du roi dans le département (1821); rapports des gardes champêtres et forestiers (an V-1845); demande de fermeture du jeu de quilles (1880, 1 plan); foires: fixation des jours (an IX-1861), taxe sur les animaux (1873-1876), surveillance sanitaire (1893-1897); transports de corps (1864-1906); police de roulage (1828-1844); police de la pêche (1808); permis de chasse (1857); débits de boissons (1860-1861; 1912); sinistres (1826-1910)., 1790-1912; 357 Edepot 50; I1
    - Police générale: passeports, imprimés et placards adressés par le préfet et le ministre (an VIII-an XIII); demandes de renseignements (an IX-1880), condamnés libérés (1807-1864); autorisation de détenir des appareils susceptibles d’être utilisés dans la fabrication de la monnaie(1908)., 1799-1908; 357 Edepot 51; I2
    - Justice: juges de paix, procès verbal d’installation, nomination, prestation de serment (1790-1811); extraits de jugement et exploit d’assignation (1792-1819); listes du jury (1791-1792; 1850-1853); certificats de bonne vie et mœurs (1793; an IX; 1855; 1875); fiches des individus condamnés par devant le tribunal correctionnel (1853-1856)., 1790-1875; 357 Edepot 53; I4
    - Hygiène publique et salubrité: épizooties (an IX-X; 1835; 1871; 1892; 1916); épidémies, choléra (an XIII; 1832; 1853-1854); tuilerie (1837); huilerie, autorisation d’installer une machines à vapeur (1846-1849); atelier d’équarrissage (1861)., 1800-1916; 357 Edepot 54; I5
  - ELECTIONS ET PERSONNEL
    - Elections: listes électorales., 1831-1874; 357 Edepot 55; K1
    - Elections: listes électorales., 1875-1923; 357 Edepot 56; K2
    - Elections municipales (an V-1919); élections au conseil général et conseil d’arrondissement (1836-1937); élection du président de la République (1851); rétablissement de l’Empire (1852); plébiscite (1870); élections législatives (1852-1919); élections sénatoriales (1881-1919)., 1796-1919; 357 Edepot 57; K3
    - Personnel communal: garde-champêtre (1790-1809; 1837-1854; 1916); pâtre (1792-1832); garde-forestier (1809; 1831; 1841 -1842; 1874-1875; 1914-1916). Distinction honorifique: légion d’honneur (1849)., 1790-1919; 357 Edepot 58; K4
  - FINANCES DE LA COMMUNE
    - Finances de la communes: comptes de gestion (1790-an XIII; 1814; 1821; 1836); comptes administratifs (an VIII-1809); budgets (an IX; 1820; 1822-1838; 1840-1847)., 1790-1847; 357 Edepot 59; L1
  - EDIFICES COMMUNAUX, MONUMENTS ET ETABLISSEMENTS PUBLICS
    - Edifices communaux .-Cimetière, église, presbytère; réparations, emplacement et agrandissement du cimetière, clôture du jardin du presbytère, acquisitions d’ornements, fonte des cloches (1791-1895, 1 plan de la charpente de l’église, 1883; 1 plan² de la porte du cimetière, 1839). Maison commune, école de garçons, salle d’asile, halles aux grains; travaux, construction de bâtisses, logement des instituteurs, agrandissement des écoles, mur de soutènement et clôture, acquisition de maisons, ameublement de la salle d’asile (1791-1881, 13 plans²). Ecole de filles; acquisition d’une maison, construction (1840; 1845, 1 plan²). Fontaine; réparations, acquisitions de terrains, dégâts causés par la pose de la conduite d’eau (1827-1876, 1 plan²). Remise des pompes; aménagement (1834). Horloge; acquisition (1857-1858). Pont à bascule (1878). Monument aux morts (1919)., 1791-1919; 357 Edepot 60; M1
  - BIENS COMMUNAUX, TERRES, BOIS ET EAUX
    - Biens communaux; partage des communaux (an II); vente, échange, état, délimitation (1808-1877, 2 plans); anticipations (1829-1846); amodiation de la pêche (1841-1868); différends avec plusieurs particuliers concernant la propriété de terrains (1812, 1867-1871; 1862-1863 (1 plan); 1875-1876)., 1793-1877; 357 Edepot 61; N1
    - Bois communaux: délits forestiers (an XIII-1886); amodiation de la chasse (1812-1854); bois destinés à la marine royale (1817-1832); délimitation, procès verbal d’aménagement, élargissement d’une sommière séparative, contestation au sujet de l’aménagement, partage des bois en indivis avec Thiénans (1822-1861). Eaux: établissement d’une pompe à l’abreuvoir (1868); acquisition de la source dite « fontaine de Rosey » (1875)., 1804-1886; 357 Edepot 62; N2
  - TRAVAUX PUBLICS, VOIRIES, MOYENS DE TRANSPORT, REGIME DES EAUX
    - Voirie urbaine: construction d’aqueducs (1827-1852); de rigoles pavées (1828; 1836; 1879, 1 plan): place publique (1848-1883, 1 plan); éclairage des rues (1882-1883); devis et marchés d’adduction d’eau potable (1904-1909)., 1827-1909; 357 Edepot 63; O1
    - Petite voirie: chemins vicinaux, réparations (1790-1883); tableaux (1865; 1893); projet de construction d’un pont sur l’Ognon à Bonnal (1837); chemin rural n°2 dit de la Galeuse, allant à Thiénans (1840-1863, 1 plan ); chemin vicinal n°1, de Montbozon à Besnans (1861-1893); chemin vicinal n°4, de Maussans à Larians (1875-1876); chemin rural n°1, dit « Ancien chemin d’Avilley » (1889, 1 plan); chemin rural n°2, dit de la « Combe au Chie » (1890, 1 plan); chemin rural n°7, dit de « Montussaint » (1902, 1 plan); chemin rural n°6, dit « des fourches » (1903, 1 plan); chemin de grande communication n°3, allant à Mondon (1808-1877, 2 plans); chemin de grande communication n°4, de Montbozon à Oiselay, par Loulans (1819-1873); chemin de grande communication n°13 (1884-1888); prestations (1807-1903); ressources (1848-1914)., 1790-1914; 357 Edepot 64; O2
    - Grande voirie: route départementale n°4, de Besançon aux Vosges (1824-1900, 1 plan). Régime des eaux: enquête de commodo et incommodo concernant l’Ognon (1832); règlement d’eau, moulin sur l’Ognon, moulin de la Rochotte, papeterie sur l’Ognon (1837-1861); curage des ruisseaux (1876). Moyens de transport: chemin de fer, ligne de Besançon à Vesoul (1842-1912); de Lure à Loulans (1873-1882, 1 plan). Travaux divers: S.A. d’éclairage électrique de Montbozon (1898)., 1824-1912; 357 Edepot 65; O3
  - CULTE
    - Culte: pétition pour le transfert de la cure de Thiénans à Montbozon (1791); approbation de la requête du curé Rousselot, pour un vicaire (1791); marché de clerc (1808-1810); casuel (1829); projet d’aliénation de l’église de Thiénans (1830); séparation des églises et de l’Etat (1906-1916); attribution des biens de l’église (1912). Fabrique: budget (1812-1885); subventions (1873-1879); compte (1884); renouvellement du conseil (1825); legs (1823; 1866; 1874). Période révolutionnaire: inventaires des meubles et effets des Pères profès (1791); inventaire des biens du couvent des Dominicains (1790); argenterie et ornements provenant de l’église des Dominicains remis au district (an II-an III); destruction des croix de la commune, enlèvement des vases sacrés (an II-an III); serment civique de Jeanne-Pierette Prosjean, ex-religieuse (an III)., 1790-1916; 357 Edepot 66; P1
  - ASSISTANCE ET PREVOYANCE
    - Assistance et prévoyance: dépôt de mendicité (1811-1814; 1866; 1873); état des indigents des communes du canton (1854) et liste des indigents susceptibles d’être soignés par le médecin cantonal et recevoir les secours (1866); liste des indigents de Montbozon (1847-1886); placement d’enfants à l’orphelinat (1845-1879); asile de Neurey et hôpital de Vesoul: admission, participation aux frais par les familles, transport des indigents et aliénés (1845-1912); certificats médicaux (an II-an III); sage-femme et médecins diplômés (an X; 1818; 1839); vaccinations: liste des enfants vaccinés (1828-1829), nomination d’un vaccinateur (1912; 1916); pension militaire (an VII-1836); déclaration d’accident de travail (1925); création d’une caisse d’épargne et de prévoyance (1835); retraites ouvrières et paysannes: liste des salariés (1922)., 1793-1925; 357 Edepot 67; Q1
    - Bureau de bienfaisance: compte de gestion (1846); budget (1880-1915); traitement du receveur (1876); renouvellement des membres du bureau (1806-1896); délibérations de la commission administrative (1821-1831; 1843-1856; 1875-1898); legs (1823-1867); souscriptions pour l’extinction de la mendicité (1862-1867)., 1806-1915; 357 Edepot 68; Q2
  - INSTRUCTION PUBLIQUE, ARTS
    - Instruction publique: comité cantonal de surveillance (1831-1849); commission scolaire (1882-1892; 1926); bibliothèque, ouvrages approuvés (an IX; 1832; 1876-1880; 1905); musée scolaire (1879); instituteurs: note du préfet concernant le salaire et le logement, subvention, nominations (an IV-1867); concours pour la place d’instituteurs, épreuves et résultats (1835); listes des enfants admis gratuitement (1833-1850; 1877-1878); listes des enfants fréquentant l’école des sœurs (1848); registre matricule (1862); listes nominatives des enfants de 6 à 13 ans (1887-1888); extraits du registre d’appel (1882-1883); école de Châlons-sur-Marne, concours d’admission (1840); école normale de Vesoul, enquête avant admission (1879); résultats des candidats au certificat d’études primaires (1882); pensionnat: ouverture d’une école privée (1842), annexion à l’école primaire (1872); laïcisation du poste d’adjointe à l’école des filles (1901). Société de tir du 50e régiment territorial d’infanterie: statuts (1879)., 1795-1926; 357 Edepot 69; R1